【裁判字號】    96,交聲,1588
【裁判日期】    970107
【裁判案由】    違反道路交通管理處罰條例聲明異議
【裁判全文】
臺灣士林地方法院交通事件裁定        96年度交聲字第1588號
原處分機關  臺北市交通事件裁決所
異  議  人
即受處分人  甲○○
上列受處分人因違反道路交通管理處罰條例案件，對於臺北市交
通事件裁決所於民國96年11月7 日所為裁決（北市裁三字第裁22
-1AB639154號），聲明異議，本院裁定如下：
    主  文
異議駁回。
    理  由
一原處分意旨略以：異議人即受處分人甲○○於民國96年6 月14
  日15時37分許，將其所有車號TUX-551 號輕型機車，違規停放
  在台北市○○路○ 段30巷週邊所劃設身心障礙專用停車位，經
  台北市停車管理處拍照逕行舉發，原處分機關因認異議人有「
  於身心障礙專用停車位違規停車」之行為，而於96年11月7日
  以北市裁三字第裁22-1AB639154號裁決書，依道路交通管理處
  罰條例第56條第1 項第10款規定，裁處罰鍰新臺幣1,200 元。
二異議意旨略以：異議人為身心殘障者，於上開時間因病至國泰
  醫院就醫，便將車停放於殘障車位，員警不查即製單舉發顯有
  錯誤，為此聲明異議云云。
三按道路交通安全規則所稱之汽車，指在道路上不依軌道或電力
  架線而以原動機行駛之車輛（包括機械腳踏車），該規則第2
  條第1 項第1 款定有明文，再按同規則第112 條第1 項第5款
  規定，汽車停車時，在設有殘障者專用停車標誌處所，非殘障
  用車不得停放，而汽車駕駛人停車時，於身心障礙專用停車位
  違規停車者，處新臺幣600 元以上1,200 元以下罰鍰，道路交
  通管理處罰條例第56條第1 項第10款定有明文。又於身心障礙
  專用停車位違規停車者，處新台幣1,200 元罰鍰，此違反道路
  交通管理事件統一裁罰基準及處理細則亦有明文。再按身心障
  礙者專用停車位設置管理辦法第9 條第1 項規定，使用身心障
  礙者專用停車位者，應將專用停車位識別證置於汽車擋風玻璃
  明顯處或黏貼於機車車首，以供查核驗證，是縱身心障礙者使
  用身心障礙者專用停車位者，若未將專用停車位識別證置於汽
  車擋風玻璃明顯處或黏貼於機車車首以供查核驗證，則屬道路
  交通管理處罰條例第56條第1 項第10款所規定之於身心障礙專
  用停車位「違規」停車，自應依該條之規定裁罰。
四經查，異議人為中度肢障人士，領有殘障人士專用停車位識別
  證等情，有專用停車位識別證及中華民國障礙手冊影本在卷可
  徵，次查異議人雖領有殘障專用停車位識別證，然其於96年6
  月14日15時37分許，將其所騎乘車號TUX- 551號機車，停放在
  台北市○○路○ 段30巷週邊所劃設身心障礙專用停車位時，並
  未將該專用停車位識別證置於機車車首，以供查核驗證等情，
  有採證照片1 幀及台北市停車管理處96年7 月5 日北市停四字
  第09633411400 號書函在卷可參，堪可認定。異議人既未將專
  用停車位識別證置於機車車首，以供查核驗證，依前開身心障
  礙者專用停車位設置管理辦法第9 條第1 項之規定及前開說明
  ，異議人自屬道路交通管理處罰條例第56條第1 項第10款所規
  定之於身心障礙專用停車位「違規」停車，異議人辯稱其為殘
  障人士，領有專用停車位識別證，自非屬於身心障礙專用停車
  位違規停車云云，當屬無據。
五綜上所述，本件違規事實洵堪認定。從而原處分機關認異議人
  違規事實明確，依道路交通管理處罰條例第56條第1 項第10款
  及違反道路交通管理事件統一裁罰基準及處理細則之規定，對
  異議人違規行為裁處1,200 元之罰鍰，核無不當。本件異議為
  無理由，應予駁回。
六據上論斷，應依道路交通案件處理辦法第19條，裁定如主文。
中    華    民    國    97    年    1     月    7     日
                  交通法庭    法  官      江翠萍
以上正本證明與原本無異。
如不服本裁定應於送達後5日內向本院提出抗告狀。
                              書記官      陳慧玲
中    華    民    國    97    年    1     月    8     日


司法院資訊處製作；財團法人民間司法改革基金會備份。
